【裁判字號】    95,易,351
【裁判日期】    950323
【裁判案由】    竊盜
【裁判全文】
臺灣臺中地方法院刑事判決               95年度易字第351號
公  訴  人  臺灣臺中地方法院檢察署檢察官
被      告  乙○○
                    5弄34號.
                    （另案於臺灣臺中監獄臺中分監執行）
上列被告因竊盜案件，經檢察官提起公訴（九十四年度偵字第一
四五一八號），被告就被訴事實為有罪之陳述，經本院合議庭裁
定由受命法官獨任進行簡式審判程序，本院判決如下：
    主    文
乙○○連續攜帶兇器，踰越安全設備，於夜間侵入住宅竊盜，累
犯，處有期徒刑拾壹月。扣案之手電筒壹支沒收。
    犯罪事實
一、乙○○前因偽造文書案件、違反毒品危害防制條例等案件，
    經法院分別判處有期徒刑一年四月、二月、八月、六月確定
    ，復經裁定應執行有期徒刑二年四月，於民國九十一年七月
    二日假釋付保護管束，迄於九十三年九月二十八日未經撤銷
    假釋執行完畢。詎不知悔改，竟基於意圖為自己不法所有之
    概括犯意，(一)、於九十四年六月十三日凌晨三時二十分許之
    夜間，持手電筒一支，自臺中市○○區○○路二段一一七號
    廚房後方，徒手將牆上氣窗推開，由此翻越氣窗之安全設備
    ，侵入前開住宅，復上二樓丙○○之住所，竊取其所有之行
    動電話二支、相機一台、小玉珮一個、新臺幣（下同）五千
    零八十三元，得手後離去。(二)，復承前之概括犯意，於同年
    月十六日凌晨二時三十分許之夜間，在同一處所，以同一手
    法，翻越氣窗之安全設備，侵入前開住宅，先於一樓之儲藏
    室，竊取甲○○所有之斜口鉗一把，復持竊得之前開金屬材
    質，足供兇器使用之斜口鉗，撬開甲○○所經營之三分味牛
    肉麵店之收銀機，竊取三千三百八十八元，復再竊取該處之
    大門遙控器一個，嗣經上開住所二樓之丙○○發覺報警，於
    乙○○自大門逃離之際，為警查獲，並扣得其竊得之斜口鉗
    一把、遙控器一支，及乙○○所有供犯罪所用之手電筒一支
    。
二、案經臺中市警察局第五分局報告臺灣臺中地方法院檢察署檢
    察官偵查起訴。
    理    由
一、前揭事實，業據被告坦承不諱，復經證人丙○○、甲○○證
    述明確，並有證人丙○○領回手機一支及證人甲○○領回現
    金、遙控器之贓物領據保管單三紙、現場照片六張等在卷可
    稽，並有扣案之手電筒一支、斜口鉗一支可資佐證，足認被
    告自白與事實相符。是本案事證明確，被告上揭犯行，應堪
    認定。
二、按刑法第三百二十一條第一項第三款之攜帶兇器竊盜罪，係
    以行為人攜帶兇器為其加重條件，此所謂兇器，其種類並無
    限制，凡客觀上足以對人之生命、身體、安全構成威脅，具
    有危險性之兇器為已足，並不以攜帶之初有行兇之意圖為必
    要（最高法院七十九年臺上字第五二五三號判例意旨參照）
    ；又按攜帶兇器竊盜，祇須行竊時攜帶具有危險性之兇器為
    已足（最高法院六十二年臺上字第二四八九號判例意旨參照
    ），並不以將該兇器自他地攜往行竊地為必要。被告所持用
    以竊盜之斜口鉗，為金屬材質，持之攻擊人，足以對人之生
    命、身體造成危險，應係兇器。核被告犯罪事實(一)所為，係
    犯刑法三百二十一條第一項、第二款之踰越安全設備，於夜
    間侵入住宅竊盜罪；犯罪事實(二)所為，係犯刑法三百二十一
    條第一項第一款、第二款、第三款之攜帶兇器、踰越安全設
    備、於夜間侵入住宅竊盜罪。又其前後二次竊盜之犯行，時
    間緊接，所犯構成要件相同，顯係基於概括犯意為之，為連
    續犯，應依刑法第五十六條之規定論以情節較重之攜帶兇器
    、逾越安全設備、於夜間侵入住宅竊盜罪，並加重其刑。被
    告前因偽造文書案件、違反毒品危害防制條例等案件，經法
    院分別判處有期徒刑一年四月、二月、八月、六月確定，復
    裁定應執行有期徒刑二年四月，於九十一年七月二日假釋付
    保護管束，迄於九十三年九月二十八日未經撤銷假釋執行完
    畢等情，有臺灣臺中地方法院檢察署刑案資料查註紀錄表，
    臺灣高等法院被告前案紀錄表在卷可參，其於受有期徒刑執
    行完畢後，五年以內再犯本案有期徒刑以上之罪，為累犯，
    應依刑法第四十七條之規定遞加重其刑。爰審酌被告年輕力
    盛，不思以合法途徑獲取財物，而攜帶兇器，翻越氣窗，於
    夜間侵入住所竊盜，嚴重影響社會秩序與安全，及其對證人
    丙○○、甲○○所造成之損害，暨被告犯後坦承犯行等一切
    情狀，量處如主文所示之刑。扣案之手電筒一支，係被告所
    有，供本案犯罪所用之物，業據被告供承在卷，爰依刑法第
    三十八條第一項第二款之規定，宣告沒收。
據上論斷，應依刑事訴訟法第二百七十三條之一第一項、第二百
九十九條第一項前段，刑法第五十六條、第三百二十一條第一項
第一款、第二款、第三款、第四十七條、第三十八條第一項第二
款，判決如主文。
本案經檢察官丁○○到庭執行職務。
中    華    民    國    95    年    3    月     23    日
                  刑事第十四庭  法  官  劉逸成
上正本證明與原本無異。
如不服本判決，應於送達後十日內向本院提出上訴狀（須附繕
本），上訴於臺灣高等法院臺中分院。
                                書記官  謝惠雯
中    華    民    國    95    年    3    月    24   日
附錄論罪科刑法條
中華民國刑法第321條
犯竊盜罪而有左列情形之一者，處六月以上、五年以下有期徒刑
：
一、於夜間侵入住宅或有人居住之建築物、船艦或隱匿其內而犯
    之者。
二、毀越門扇、牆垣或其他安全設備而犯之者。
三、攜帶兇器而犯之者。
四、結夥三人以上而犯之者。
五、乘火災、水災或其他災害之際而犯之者。
六、在車站或埠頭而犯之者。
前項之未遂犯罰之。


司法院資訊處製作；財團法人民間司法改革基金會備份。
